---
title: "Laboratorio 2"
output:
  html_document:
    df_print: paged
---

# Analisis de Elecciones Primarias con Dplyr

### Utilizando dplyr y el dataset de las elecciones primarias (primary.csv) conteste las siguientes preguntas, si es necesario realizar gráficas utilice ggplot2

```{r}

# Se importan librerias
library(dplyr)
library(ggplot2)
```


```{r}
#Se importa el dataset

dfprimaries <- read.csv("primary_results.csv")


str(dfprimaries)

```


### ¿Cuántos candidatos estaban en las primarias? 

```{r}

dfprimaries %>%
  summarise( Unique_Candidates = n_distinct(candidate))

# Hubo 16 candidatos

```


### ¿Cuántos candidatos estaban en las primarias? 

```{r}

dfprimaries %>%
  summarise( Unique_Candidates = n_distinct(candidate))

# Hubo 16 candidatos

```

### ¿Qué partido obtuvo la mayor cantidad de votos en Florida?

```{r}

dfprimaries %>% 
  filter(state == "Florida") %>%
  group_by(party)%>%
  summarise(totalvotes = sum(votes)) %>%
  arrange(-totalvotes) %>%
  head(1)

# Los republicanos presentaron más votos en Florida con 2276926	votos

```

### ¿Qué condado de Florida es el que tiene la mayor cantidad de votantes?

```{r}
dfprimaries %>%
  filter(state == "Florida") %>%
  group_by(county) %>%
  summarise(totalvotes = sum(votes)) %>%
  arrange(-totalvotes) %>%
  head(1)

#Miami-Dade con 344894 votos

```

### En el estado de Florida, que condado tuvo la mayor cantidad de votantes, ¿Qué candidato tuvo la mayor cantidad de votos y de qué partido era?

```{r}

dfprimaries %>%
  filter( state == "Florida" & county == "Miami-Dade") %>%
  group_by(candidate) %>%
  summarise(totalvotes = sum(votes), party = party) %>%
  arrange(-totalvotes) %>%
  head(1)

#En el condado de Miami-Dade la candidata con mayor numero de votos fue Hillary Clinton, del partido democrata, con 129467 votos. 

```

### ¿Cuántas personas votaron por Hillary Clinton y cuántas por Donald Trump en Estados Unidos?

```{r}
dfprimaries %>%
  filter( candidate %in% c("Donald Trump", "Hillary Clinton")) %>%
  group_by(candidate) %>%
  summarise(totalvotes = sum(votes))

#Donald Trump obtuvo 13302541 votos, Hillary Clinton obtuvo 15692452

```

### ¿Cuál es la probabilidad de que si alguien sea republicano en Florida haya votado por Jeb Bush?

```{r}


JebBush<- dfprimaries %>% 
  filter(party == "Republican", state == "Florida", candidate == "Jeb Bush") %>%
  summarise(totalvotes = sum(votes))

FloridaRep <- dfprimaries %>%
  filter( party == "Republican", state == "Florida") %>%
  summarise(totalvotes = sum(votes))

JebBush$totalvotes / FloridaRep$totalvotes

# La probabilidad de que alguien republicano de Florida haya votado por Jeb Bush es 0

```


### Dado que una persona voto por Ted Cruz, ¿Cuál es la probabilidad que sea de California?

```{r}

TedCruz <- dfprimaries %>%
  filter( candidate == "Ted Cruz")%>%
  summarise(totalvotes = sum(votes))

TedCruzCali <- dfprimaries %>%
  filter( candidate == "Ted Cruz", state == "California")%>%
  summarise(totalvotes = sum(votes))

TedCruzCali$totalvotes / TedCruz$totalvotes

# La probabilidad de que alguien sea de california dado que voto por TedCruz es 0.01895632

```

### Dado que una persona es de Texas, ¿Cuál es la probabilidad que vote por Donald Trump?

```{r}
Texans <- dfprimaries %>%
  filter(state == "Texas") %>%
  summarise(totalvotes = sum(votes))

DonaldTrumpTexans <- dfprimaries %>%
  filter(state == "Texas", candidate == "Donald Trump") %>%
  summarise(totalvotes = sum(votes))

DonaldTrumpTexans$totalvotes / Texans$totalvotes

# La probabilidad de que alguien haya votado por Trump dado que es de Texas es de 0.1826515
```

### ¿Qué condado de los Estados Unidos es el que tuvo la mayor cantidad de votantes?
 
```{r}

dfprimaries %>%
  group_by(county) %>%
  summarise(totalvotes = sum(votes))%>%
  arrange(-totalvotes) %>%
  head(1)

# El condado con la mayor número de votantes fue Los Angeles con 1268622 votantes

```

